# 股权收购某企业“递延收益”被评估为零

提问人：twocoldchen 时间：2014-02-18 23:09:21
咨询各位，被审单位收购某企业，“递延收益”被评估为零，做合并报表时是否也以评估价值为准？

回答人：chenyiwei
在非同一控制下的企业合并中，被购买方的可辨认资产、负债都是以购买日公允价值为基础持续计算的金额计量的。被购买方的递延收益评估为零，则其在购买日的合并报表上也按照零值反映。相应地，后续购买方的合并报表上也就不会出现由该项递延收益摊销形成的营业外收入等收益项目。但除了一次性被收购 100 ％股权的特殊情况外，被购买方自身不能按评估值调账。
目前递延收益的确认较多地与政府补助相关，而政府补助准则在较大程度上还是体现了传统的“利润表观”，其核心问题是关注政府补助和作为补助对象的支出在利润表上如何实现合理配比的问题，但由此确认的递延收益实际上是不符合负债定义的。而企业合并准则是较为全面地体现资产负债表观的准则。两个准则所遵循的核心理念不同，导致在企业合并等情况下递延收益的确认和计量出现较大差异。